【裁判字號】    97,訴,642
【裁判日期】    970314
【裁判案由】    違反毒品危害防制條例
【裁判全文】
臺灣彰化地方法院刑事判決               97年度訴字第642號
公  訴  人  臺灣彰化地方法院檢察署檢察官
被      告  甲○○
上列被告因違反毒品危害防制條例案件，經檢察官提起公訴（97
年度毒偵字第593 號），於本院準備程序中，被告就被訴事實為
有罪之陳述，經裁定改行簡式審判程序，本院判決如下：
    主  文
甲○○施用第一級毒品，累犯，處有期徒刑玖月。扣案之注射針
筒壹支沒收。
    犯罪事實
一、甲○○曾於民國92年間，因施用毒品案件，經本院裁定送觀
    察、勒戒後，認無繼續施用毒品之傾向，於92年10月1 日執
    行完畢釋放，並由臺灣彰化地方法院檢察署檢察官以92年度
    毒偵字第2373號為不起訴處分確定。且因施用第一級毒品案
    件，經本院以93年度訴字第306 號判決判處有期徒刑1 年確
    定，於94年5 月3 日縮刑期滿執行完畢。嗣又再犯施用第一
    、二級毒品案件，經本院分別以95年度訴字第99號、95年度
    簡上字第123 號判決各判處有期徒刑1 年6 月、5 月確定，
    並經定應執行刑為有期徒刑1 年9 月，嗣經依中華民國96年
    罪犯減刑條例予以減刑，暨定應執行刑為有期徒刑10月又15
    日，甫於96年7 月16日因減刑後縮刑期滿執行完畢。詎其仍
    未戒除毒癮，復於前揭觀察、勒戒執行完畢釋放後5 年內，
    基於施用第一級毒品海洛因之犯意，於96年11月11日中午12
    時許，在其位於彰化縣田中鎮○○街163 號居所處，以將海
    洛因置入針筒內摻水稀釋後注射血管之方式，施用第一級毒
    品海洛因1 次。嗣於96年11月14日下午4 時許，為警持本院
    核發之搜索票，在其前開居所處執行搜索查獲，並扣得甲○
    ○所有供其施用海洛因之注射針筒1 支，且經警採集其尿液
    送驗，結果呈嗎啡陽性反應，而查悉上情。
二、案經彰化縣警察局田中分局報請臺灣彰化地方法院檢察署檢
    察官偵查起訴。
    理  由
一、按除被告所犯為死刑、無期徒刑、最輕本刑為3 年以上有期
    徒刑之罪或高等法院管轄第1 審案件者外，於前條第1 項程
    序進行中，被告先就被訴事實為有罪之陳述時，審判長得告
    知被告簡式審判程序之旨，並聽取當事人、代理人、辯護人
    及輔佐人之意見後，裁定進行簡式審判程序；除簡式審判程
    序及簡易程序案件外，第1 審應行合議審判，刑事訴訟法第
    273 條之1 第1 項、第284 條之1 分別定有明文。本件被告
    甲○○所涉係死刑、無期徒刑、最輕本刑為3 年以上有期徒
    刑之罪或高等法院管轄第1 審案件以外之罪，並於本院行準
    備程序時就被訴事實為有罪之陳述，本院合議庭依前揭規定
    ，經評議結果，裁定改由受命法官獨任行簡式審判程序。
二、上開犯罪事實，業據被告甲○○於本院審理時坦承不諱，又
    被告為警採集其尿液送驗結果，確呈嗎啡陽性反應，此有彰
    化縣警察局田中分局委託檢驗尿液代號與真實姓名對照認證
    單及詮昕科技股份有限公司於96年11月26日出具之濫用藥物
    尿液檢驗報告各1 紙附卷可稽，此外復有注射針筒1 支扣案
    可資佐證，足徵被告之自白確與事實相符，堪以採信。又被
    告曾於92年間，因施用毒品案件，經本院裁定送觀察、勒戒
    後，認無繼續施用毒品之傾向，於92年10月1 日執行完畢釋
    放，並由臺灣彰化地方法院檢察署檢察官以92年度毒偵字第
    2373號為不起訴處分確定乙節，亦有臺灣彰化地方法院檢察
    署刑案資料查註紀錄表及臺灣高等法院被告全國前案紀錄表
    各1 份在卷可參。本件事證明確，被告上開犯行洵堪認定，
    應依法論科。
三、核被告甲○○所為，係犯毒品危害防制條例第10條第1 項之
    施用第一級毒品罪。被告持有第一級毒品進而施用，其持有
    第一級毒品之低度行為，應為其施用第一級毒品之高度行為
    吸收，不另論罪。又被告曾因施用第一、二級毒品案件，經
    本院分別以95年度訴字第99號、95年度簡上字第123 號判決
    各判處有期徒刑1 年6 月、5 月確定，並經定應執行刑為有
    期徒刑1 年9 月，嗣經依中華民國96年罪犯減刑條例予以減
    刑，暨定應執行刑為有期徒刑10月又15日，甫於96年7 月16
    日因減刑後縮刑期滿執行完畢乙情，有臺灣高等法院被告前
    案紀錄表、臺灣彰化地方法院檢察署刑案資料查註紀錄表各
    1 份在卷可憑，其於有期徒刑執行完畢後，5 年內故意再犯
    本件有期徒刑以上之罪，為累犯，應依刑法第47條第1 項之
    規定加重其刑。爰審酌被告有多次施用毒品之前科，及其施
    用毒品之動機、目的、方法、不知珍惜身體、施用毒品所生
    危害，暨犯後坦承犯行之態度等一切情狀，量處如主文所示
    之刑，以示懲儆。又扣案之注射針筒1 支，係被告所有供其
    施用第一級毒品海洛因所用之物，業經被告於本院審理時供
    明在卷，爰依刑法第38條第1 項第2 款之規定併予宣告沒收
    。另扣存本案未曾開封過之注射針筒2 支，被告否認係供其
    本案犯罪所用之物，本院復查無其他證據足資認定該注射針
    筒2 支確屬被告所有並供其本案犯罪所用之物，故不併予宣
    告沒收，附此敘明。
據上論斷，應依刑事訴訟法第273 條之1 第1 項、第299 條第1
項前段，毒品危害防制條例第10條第1 項，刑法第11條前段、第
47條第1 項、第38條第1 項第2 款，判決如主文。
本案經檢察官黃淑媛到庭執行職務。
中    華    民    國    97    年    3    月     14    日
                  刑事第一庭         法  官   郭麗萍
以上正本證明與原本無異。
如不服本判決，應於判決送達後10日內，向本院提出上訴書狀，
上訴書狀應「敘述具體上訴理由」，並按他造當事人之人數附繕
本。「切勿逕送上級法院」。
中    華    民    國    97    年    3     月    17    日
                                      書記官  張子涵
附錄本案論罪科刑法條全文：
毒品危害防制條例第10條
施用第一級毒品者，處 6 月以上 5 年以下有期徒刑。
施用第二級毒品者，處 3 年以下有期徒刑。


司法院資訊處製作；財團法人民間司法改革基金會備份。
